【裁判字號】    89,易,2635
【裁判日期】    891212
【裁判案由】    竊盜
【裁判全文】
臺灣臺南地方法院刑事判決                        八十九年度易字第二六三五號
    公  訴  人  臺灣臺南地方法院檢察署檢察官
    被      告  甲○○
右列被告因竊盜案件，經檢察官提起公訴（八十九年度偵字第一一０一八號），本院
判決如左：
    主  文
甲○○連續竊盜，處有期徒刑參月。
扣案之鑰匙壹支，沒收之。
    事  實
一、甲○○基於意圖為自己不法所有之概括犯意，先於民國八十九年九月二十四日上
    午十一時許，在臺南縣永康市○○街十六之一號前，以自備鑰匙竊取丁○○所有
    車牌號碼ＵＸＦ—五四一號機車，得手後將該車牽至台南縣永康市○○街八十六
    號前，因無法發動而將該機車棄置；嗣又於同日十三時二十分許，在台南縣永康
    市○○街一二０號前，以自備鑰匙插入洪俊武所有由洪惠珍使用之車牌號碼ＷＹ
    Ｂ—六五０號機車鑰匙孔，竊取該機車，因無法發動為洪惠珍發現報警查獲而未
    遂，並扣得甲○○所有之鑰匙一支。
二、案經台南縣警察局永康分局報告臺灣臺南地方法院檢察署檢察官偵查起訴。
    理  由
一、訊據被告甲○○矢口否認有何竊盜犯行，辯稱：因誤認前開二輛機車係伊所有，
    並無竊盜之犯意云云。惟查：右揭事實，業據被告甲○○於警訊坦承不諱，核與
    被害人丁○○、洪惠珍指述遭竊情節及在場目擊被告竊取ＵＸＦ—五四一號機車
    之證人丙○○、乙○○證述情節相符。且上開丁○○所有車牌號碼ＵＸＦ—五四
    一號機車為山葉牌、顏色為綠色，洪惠珍所使用之車牌號碼ＷＹＢ—六五０號機
    車為三陽牌，顏色為黑色，此有機車車籍作業系統—查詢認可資料及車牌號碼Ｗ
    ＹＢ—六五０號機車行車執照各一紙在卷可佐，上開二輛機車之廠牌及顏色均不
    相同，應無誤認之可能，況本院提示被告所有之機車相片予被害人丁○○、洪惠
    珍指認，被害人鍾福祥陳稱：相片中之機車與伊所有之機車並不一樣等語（詳本
    院八十九年十一月七日訊問筆錄），另被害人洪惠珍供稱：相片中機車之外型與
    伊騎乘之機車並不相像，伊騎乘之機車不是相片中那一型的，且伊機車前方沒有
    菜藍等語（詳本院八十九年十一月二十八日審判筆錄），是被告辯稱誤認為其所
    有之機車云云，顯係卸責之詞，不足採信。至被告另辯稱：因酒醉誤認前開機車
    為伊所有云云，然被告於本院審理時多次陳稱患有肝硬化（詳本院八十九年十一
    月七日訊問筆錄、八十九年十一月二十八日審判筆錄），被告患有肝硬化之事實
    應可採信，則觀諸被告於竊取機車甫遭警查獲，即向警察表示患有中樞神經病變
    及中期肝硬化，並記載於筆錄中，顯於行竊時尚未達心神喪失或精神耗弱之程度
    。此外，並有贓物暫行發還認領保管單一紙在卷可稽及被告所有之機車鑰匙一支
    扣案可資佐證。本件事證明確，被告犯行洵堪認定，應依法論科。
二、查被告甲○○竊取丁○○所有之機車，係犯刑法第三百二十條第一項之普通竊盜
    罪，另被告甲○○將所有鑰匙插入洪惠珍所使用之機車鑰匙孔，尚未發動即遭洪
    惠珍報警查獲，核其所為，係犯刑法第三百二十條第三項、第一項之竊盜未遂罪
    。被告先後二次犯行，時間緊接，方法相同，觸犯構成要件相同之罪名，顯係基
    於概括之犯意為之，應依連續犯之規定，論以竊盜既遂罪，並加重其刑。爰審酌
    被告犯罪之動機、目的、手段，所生危害及犯罪後之態度等一切情狀，量處如主
    文所示之刑，以資懲儆。至扣案之機車鑰匙一支，係被告所有，業據被告自承在
    卷，且係犯本罪所用之物，爰依法宣告沒收之。
據上論斷，應依刑事訴訟法第二百九十九條第一項前段、刑法第三百二十條第一項、
第五十六條、第三十八條第一項第二款，罰金罰鍰提高標準條例第一條前段，判決如
主文。
本案經檢察官吳佳齡到庭執行職務。
中      華      民      國    八十九    年      十二    月      十二    日
                                      臺灣臺南地方法院刑事第二庭
                                          法  官  鄭  燕  璘
右正本證明與原本無異。
如不服本判決，應於判決送達後十日內，向本院提出上訴狀。
                                          書記官  田  富  蓉
中      華      民      國    八十九    年      十二    月      十五    日
附錄本案論罪科刑法條全文；
刑法第三百二十條第一項：
意圖為自己或第三人不法之所有，而竊取他人之動產者，為竊盜罪，處五年以下有期
徒刑、拘役或五百元以下罰金。


司法院資訊處製作；財團法人民間司法改革基金會備份。
